---
title: "R Notebook"
output: html_notebook
---
## Práctico 4

Trabajaremos con datos geográficos, iniciemos cargando las librerías:

```{r}
```

## Ejercicio 1

Carguemos la base con datos georeferenciados de los polígonos de CABA (https://bitsandbricks.github.io/data/CABA_rc.geojson) y hagamos un plot de tales datos. 

```{r}
```


## Ejercicio 2

Carguemos la base de datos `espacios-culturales.geojson` con información sobre los barrios de la Ciudad de Buenos Aires. Luego realicemos un plot agregando información sobre la localización de bares sobre el mapa como capa.

```{r}
```

## Ejercicio 3

Al mapa previo de bares: 

- Agregale otro tipo de espacio cultural que quieras (librería, biblioteca, espacio escénico, etc.)
- Sumale más formato e información. Jugá e investigá parámetros para enriquecer la visualización.

```{r}
```


## Ejercicio 4

En https://data.buenosaires.gob.ar/dataset/ hay varios archivos geojson para experimentar. Descargá uno de interés y plotealo en un gráfico informativo.

```{r}

```
