---
title: "Práctico clase 4 - Escapando de las barras con interactividad y animación"
author: 
  - Diplomatura en Ciencias Sociales Computacionales
  - Seminario de Visualización de datos en R
  -  Florencia Piñeyrúa y Nayla Sol Garcilazo
date: '2026-01-6'
output: html_document
---

Carguemos las librerías con la que vamos a trabajar 

```{r}
library(readr)
library(dplyr)
library(ggplot2)
library(forcats)
library(scales)
library(tidyr)
library(treemapify)
library(viridis)
library(ggbeeswarm)
```

Carguemos los datos *menstru_full.csv* 

```{r}
menstru_full <- read_csv("data/menstru_full.csv")
colnames(df)
```


## Ejercicio 1

Construí un ranking de provincias según la mediana del precio_unitad para una categoría a elección (por ejemplo, "toallitas" o "tampones"), usando un dotplot y/o lollipop chart (segmento + punto). Para ellos, filtrá por un año (por ejemplo anio == 2025) y por una categoría; ordená las provincias de menor a mayor por la mediana y formatea el eje de precios con separador de miles.

```{r}
anio_elegido <- 2024
cat_elegida <- "toallitas"
rank_prov <- menstru_full %>%
  filter(anio == anio_elegido, categoria == cat_elegida) %>%
  group_by(provincia) %>%
  summarise(mediana_precio = median(precio_unidad, na.rm = TRUE),
            n = n(),
            .groups = "drop")

```

```{r}
ggplot(rank_prov,
       aes(x = mediana_precio,
           y = fct_reorder(provincia, mediana_precio))) +
  geom_point(size = 2) +
  scale_x_continuous(labels = scales::comma) +
  labs(title = paste0("Ranking de provincias por mediana de precio unitario (", cat_elegida, ")"),
       subtitle = paste0("Año = ", anio_elegido, " | Dotplot"),
       x = "Mediana de precio unitario",
       y = "Provincia") +
  theme_minimal()
```

```{r}
ggplot(rank_prov,
       aes(x = mediana_precio,
           y = fct_reorder(provincia, mediana_precio))) +
  geom_segment(aes(x = 0,
                   xend = mediana_precio,
                   yend = fct_reorder(provincia, mediana_precio))) +
  geom_point(size = 2) +
  scale_x_continuous(labels = scales::comma,
                     expand = expansion(mult = c(0, 0.10))) +
  labs(title = paste0("Ranking de provincias por mediana de precio unitario (", cat_elegida, ")"),
       subtitle = paste0("Año = ", anio_elegido, " | Lollipop chart"),
       x = "Mediana de precio unitario",
       y = "Provincia") +
  theme_minimal()


```



## Ejercicio 2
Mostrá la composición del total de registros según categoria (o marca) para un año a elección usando Treemap o Waffle.

```{r}
variable_comp <- "categoria" 
comp <- menstru_full %>%
filter(anio == anio_elegido) %>%
count(.data[[variable_comp]], name = "n") %>%
mutate(p = n / sum(n)) %>%
arrange(desc(n))

ggplot(comp,
       aes(
         area  = n,
         fill  = .data[[variable_comp]],
         label = paste0(
           .data[[variable_comp]],
           "\n",
           percent(p, accuracy = 1)
         )
       )) +
  geom_treemap() +
  geom_treemap_text(colour = "white",
                    place = "centre",
                    grow  = TRUE,
                    reflow = TRUE) +
  scale_fill_viridis_d(guide = "none") +
  labs(title = paste0("Composición por ", variable_comp, " – ", anio_elegido)) +
  theme_minimal()

```


```{r}
waffle <- comp %>%
  mutate(porc = round(100 * p)) %>%
  mutate(porc = ifelse(row_number() == n(), 100 - sum(porc[-n()]), porc)) %>%
  tidyr::uncount(porc) %>%
  mutate(id = row_number() - 1,
         fila = id %/% 10,
         col = id %% 10)

ggplot(waffle, aes(x = col, y = fila, fill = .data[[variable_comp]])) +
  geom_tile(color = "white", linewidth = 0.3) +
  scale_fill_viridis_d(name = variable_comp) +
  scale_y_reverse() +
  coord_equal() +
  labs(title = paste0("Composición de registros por ", variable_comp, " – ", anio_elegido),
       subtitle = "Waffle: cada cuadrado ≈ 1%") +
  theme_void() +
  theme(legend.position = "bottom")
```


## Ejercicio 3
Mostrá la distribución de precio_unidad por region con enjambre (geom_quasirandom).
```{r}
cat_elegido <- "tampones"  
ggplot(menstru_full %>%
         filter(anio == anio_elegido,
                categoria == cat_elegida,
                precio_unidad > 0),
       aes(x = precio_unidad,
           y = region)) +
  geom_quasirandom(alpha = 0.35, size = 0.9, show.legend = FALSE) +
  scale_x_continuous(labels = comma, name = "Precio por unidad") +
  scale_y_discrete(name = "Región") +
  labs(title = "Distribución de precio_unidad por región – enjambre",
       subtitle = paste0("Categoría: ", cat_elegido, " | Año: ", anio_elegido),
       ) caption = "Quasirandom = todas las observaciones (muestra outliers y dispersión)"+
  theme_minimal()


```


