---
title: "Práctico clase 4 - Visualizando información geográfica"
author: 
  - Diplomatura en Ciencias Sociales Computacionales
  - Seminario de Visualización de datos en R
  - Florencia Piñeyrúa, Santiago Nuñez y Nayla Sol Garcilazzo 
date: '2024-05-16'
output: html_document
---

## Práctico 4

Trabajaremos con datos geográficos, iniciemos cargando las librerías:

```{r}
library(sf)
library(tidyverse)
```

## Ejercicio 1

Carguemos la base con datos georeferenciados de los polígonos de CABA (<https://bitsandbricks.github.io/data/CABA_rc.geojson>) y hagamos un plot de tales datos.

```{r}

```

## Ejercicio 2

¿Cómo mostrarían la relación entre hogares con NBI/hogares totales en un mapa?

```{r}


```

## Ejercicio 3

Carguemos la base de datos `espacios-culturales.geojson` con información sobre los barrios de la Ciudad de Buenos Aires. Luego realicemos un plot agregando información sobre la localización de bares sobre el mapa como capa.

```{r}


```

Ahora, grafiquen la misma información pero utilizando de base un mapa de Stamen Maps. 

```{r}

```

## Ejercicio 4

Al mapa previo de bares:

-   Agregale otro tipo de espacio cultural que quieras (librería, biblioteca, espacio escénico, etc.)
-   Sumale más formato e información. Jugá e investigá parámetros para enriquecer la visualización.

```{r}



```



