---
title: "R Notebook"
output: html_notebook
---
## Práctico 4

Trabajaremos con datos geográficos, iniciemos cargando las librerías:

```{r}
library(ggplot2)
library(sf)
library(ggmap)
library(tidyverse)
```

## Ejercicio 1

Carguemos la base con datos georeferenciados de los polígonos de CABA (https://bitsandbricks.github.io/data/CABA_rc.geojson) y hagamos un plot de tales datos. 

```{r}
radios <- read_sf('https://bitsandbricks.github.io/data/CABA_rc.geojson')
```

```{r}
head(radios)
```

```{r}
ggplot(radios)+
  geom_sf()
```

## Ejercicio 2

Carguemos la base de datos `espacios-culturales.geojson` con información sobre los barrios de la Ciudad de Buenos Aires. Luego realicemos un plot agregando información sobre la localización de bares sobre el mapa como capa.

```{r}
espacios_culturales <- read_sf('./data/espacios-culturales.geojson')

head(espacios_culturales)
```
Filtro los bares: 

```{r}
bares <- espacios_culturales %>% filter(FUNCION_PRINCIPAL == "BAR")
```


```{r}
ggplot(radios)+
  geom_sf()+
  geom_sf(data= bares)
```


## Ejercicio 3

Al mapa previo de bares: 

- Agregale otro tipo de espacio cultural que quieras (librería, biblioteca, espacio escénico, etc.)
- Sumale más formato e información. Jugá e investigá parámetros para enriquecer la visualización.

```{r}
byb <- espacios_culturales %>% filter(FUNCION_PRINCIPAL == "BAR" | FUNCION_PRINCIPAL == "BIBLIOTECA")

ggplot()+
  geom_sf(data = radios, color = NA)+
  geom_sf(data = byb, aes(color = FUNCION_PRINCIPAL))+
  labs(title = "Bares y bibliotecas",
       subtitle = "Ciudad Autónoma de Buenos Aires",
       color = "Tipo de lugar:")+
  theme_minimal()
```

```{r}
bbox <- st_bbox(radios) 
names(bbox) <- c("left", "bottom", "right", "top") 
```
```{r}
caba <- get_stamenmap(bbox = bbox, "toner", zoom = 12)
```
```{r}
ggmap(caba)+
  geom_sf(data = byb, aes(color = FUNCION_PRINCIPAL), inherit.aes = FALSE)+
  labs(title = "Bares y bibliotecas",
       subtitle = "Ciudad Autónoma de Buenos Aires",
       color = "Tipo de lugar:")+
  theme_void()

#¿Cómo descargo la imagen?

ggsave('./img/bares_y_bibliotecas.png') #Por default guarda el último grafico que generé
```


## Ejercicio 4

En https://data.buenosaires.gob.ar/dataset/ hay varios archivos geojson para experimentar. Descargá uno de interés y plotealo en un gráfico informativo.

```{r}

```
