---
title: "Clase 4 - Práctico. Escapando de las barras con interactividad y animación"
subtitle: Diplomatura en Ciencias Sociales Computacionales y Humanidades Digitales - UNSAM
author: 
  - Seminario de Visualización de datos en R
  - Florencia Piñeyrúa y Nayla Sol Garcilazo

output: 
  html_document:
    toc: TRUE
    toc_float: TRUE
    theme: journal
---


Carguemos primero las librerías con la que vamos a trabajar 

```{r}

```


Carguemos los datos *menstru_full.csv* 

```{r}
df <- read_csv("data/menstru_full.csv")
colnames(df)
```

## Ejercicio 1

Construí un ranking de provincias según la mediana del precio_unitad para una categoría a elección (por ejemplo, "toallitas" o "tampones"), usando un dotplot o lollipop chart (segmento + punto). Para ellos, filtrá por un año (por ejemplo anio == 2025) y por una categoría; ordená las provincias de menor a mayor por la mediana y formatea el eje de precios con separador de miles.

```{r}

```

## Ejercicio 2
Mostrá la composición del total de registros según categoria (o marca) para un año a elección usando Treemap o Waffle.

```{r}

```

## Ejercicio 3
Compará la distribución de precio_unidad por region para una categoria a elección, con violin plot.
```{r}

```

## Ejercicio 4
Mostrá la distribución de precio_unidad por region con enjambre (geom_quasirandom).
```{r}

```

## Ejercicio 5
Convertí a interactivo (con ggplotly) un gráfico que ya hayas hecho en los ejercicios previos.
```{r}

```

## Ejercicio 5
Hacé una animación temporal (por año) del ranking por region (o por provincia) usando transition_time(año).
```{r}

```
