---
title: "R Notebook"
output: html_notebook
---
## Práctico 2

Usando *ggplot2*, vamos a seguir jugando con gapminder. Esta vez, vamos a explorar la relación entre la tasa de fertilidad, la expectativa de vida y el tamaño de la población. 

Primero, importamos las librerías `ggplot` y `dplyr`. También, vamos a leer el archivo `gapminder_clean.csv` que está en la carpeta `data`. 

```{r}
```


## Ejercicio 1

Realizá un gráfico que muestre la relación entre la tasa de fertilidad y la expectativa de vida en el año 2007 para todos los países. 

```{r}
```

## Ejercicio 2

Introducí en el gráfico las variables de `continent` y `pop` (tamaño de la población). Pensá: ¿qué atributos estéticos puedo utilizar para mostrar los valores según el tipo de variable? Luego ploteá un gráfico de muestra.

```{r}
```

## Ejercicio 3

Modificá manualmente los colores de los continentes. Queremos que Europa tenga el tono "darkorange", Asia "red", África "blue", las Américas "yellow" y Oceanía "purple". 

```{r}
```

## Ejercicio 4

Realizá limpieza y ordenamiento finales, asegurate de que las labels describan debidamente su elemento asignado. 

```{r}
```

