---
title: "Práctico clase 1"
author: "Diplomatura CSSyHD"
date: '2022-08-16'
output: html_document
---

Carguemos primero las librerías con la que vamos a trabajar (`ggplot2` y `tidyverse`)

```{r}
```

Usando *ggplot2*, investigá el dataset *menstru_2020.csv* que está en la carpeta data. 

```{r}
```

Este dataset contiene información descargada para la campaña #MenstruAcción, que promueve:

- la distribución gratuita de productos de gestión menstrual en colegios y hospitales,
- la remoción del IVA sobre estos productos,
- la difusión y socialización de datos sobre menstruación y las desigualdades vinculadas a ella. 

La información que vemos ahí es sobre precios de productos de gestión menstrual (toallitas y tampones) scrapeados de la página de Precios Claros. 

## Práctico 1

## Ejercicio 1

¿Cómo graficarías la relación entre `unidades` y `precio_unidad`? ¿Cómo describirias esta relación?

```{r}

```

## Ejercicio 2

Graficá la relación entre las variables `Categoría` y `precio_unidad`. Realizá una descripción de la relación que la visualización te está ayudando a realizar.

```{r}
```

## Ejercicio 3

Utilizando el atributo estético del color, agregá al gráfico anterior la variable `Region`. ¿Qué podemos observar en el gráfico?

```{r}
```


