---
title: "Práctico clase 1 - Asignando propiedades estéticas a los datos"
author: 
  - Diplomatura en Ciencias Sociales Computacionales
  - Seminario de Visualización de datos en R
  -  Florencia Piñeyrúa y Nayla Sol Garcilazo
date: '2026-01-5'
output: html_document
---

Carguemos primero las librerías con la que vamos a trabajar (`ggplot2` y `tidyverse`)

```{r}
library(tidyverse)
library(ggplot2)
library(readr)
```

Investigá el dataset *menstru_full.csv* que está en la carpeta data. ¿Cuáles son sus columnas? 

```{r}
df <- read_csv("data/menstru_full.csv")
colnames(df)
```

Este dataset contiene información descargada para la campaña #MenstruAcción, que promueve:

- la distribución gratuita de productos de gestión menstrual en colegios y hospitales,
- la remoción del IVA sobre estos productos,
- la difusión y socialización de datos sobre menstruación y las desigualdades vinculadas a ella. 

La información que vemos ahí es sobre precios de productos de gestión menstrual (toallitas y tampones) scrapeados de la página de Precios Claros. 

## Práctico 1

Utilizando las herramientas aprendidas en el M1 (tidyverse) y las vistas en la clase de hoy, expresá en gráficos: 

1. La evolución de precios medios unitarios de los productos menstruales, en general. 

```{r}
precio_medio_anual <- df %>%
  group_by(anio) %>%
  summarize(precio_medio = mean(precio_unidad, na.rm = TRUE))

print(precio_medio_anual)


ggplot(precio_medio_anual, aes(x = anio, y = precio_medio)) +
  geom_line() +
  geom_point() +
  labs(title = "Evolución de los Precios Medios Unitarios de Productos Menstruales",
       x = "Año",
       y = "Precio Medio Unitario") +
  theme_minimal()
```


2. La evolución de precios distinguiendo toallitas y tampones.

```{r}
precio_medio_anual_categoria <- df %>%
  filter(categoria %in% c("toallitas", "tampones")) %>%
  group_by(anio, categoria) %>%
  summarize(precio_medio = mean(precio_unidad, na.rm = TRUE))

ggplot(precio_medio_anual_categoria, aes(x = anio, y = precio_medio, color = categoria, group = categoria)) +
  geom_line() +
  geom_point() +
  labs(title = "Evolución de los Precios medios unitarios de toallitas y tampones",
       x = "Año",
       y = "Precio Medio Unitario",
       color = "Categoría") +
  theme_minimal()

```

3. La evolución de preicos por región. 

```{r}
precio_medio_anual_region <- df %>%
  group_by(anio, region) %>%
  summarize(precio_medio = mean(precio_unidad, na.rm = TRUE), .groups = "drop")

ggplot(precio_medio_anual_region, aes(x = anio, y = precio_medio, color = region, group = region)) +
  geom_line() +
  geom_point() +
  labs(title = "Evolución de los precios medios unitarios por región",
       x = "Año",
       y = "Precio medio unitario",
       color = "Región") +
  theme_minimal()
```

