---
title: "Práctico clase 1"
author: "Diplomatura CSSyHD"
date: '2022-08-16'
output: html_document
---

Carguemos primero las librerías con la que vamos a trabajar (`ggplot2` y `tidyverse`)

```{r}
library(tidyverse)
library(ggplot2)
```

Investigá el dataset *menstru_full.csv* que está en la carpeta data. ¿Cuáles son sus columnas? 

```{r}

```


Este dataset contiene información descargada para la campaña #MenstruAcción, que promueve:

- la distribución gratuita de productos de gestión menstrual en colegios y hospitales,
- la remoción del IVA sobre estos productos,
- la difusión y socialización de datos sobre menstruación y las desigualdades vinculadas a ella. 

La información que vemos ahí es sobre precios de productos de gestión menstrual (toallitas y tampones) scrapeados de la página de Precios Claros. 

## Práctico 1

Utilizando las herramientas aprendidas en el M1 (tidyverse) y las vistas en la clase de hoy, expresá en gráficos: 

1. La evolución de precios medios unitarios de los productos menstruales, en general. 

```{r}
precio_medio_anual <- menstru_full %>% 
  group_by(anio) %>% 
  summarise(precio_medio= mean(precio_unidad), na.rm = TRUE)

ggplot(precio_medio_anual, aes(x = anio, y = precio_medio)) +
  geom_line()

```


2. La evolución de precios medios distinguiendo toallitas y tampones.

```{r}
precio_medio_anual <- menstru_full %>% 
  group_by(anio, Categoría) %>% 
  summarise(precio_medio= mean(precio_unidad), na.rm = TRUE)

ggplot(precio_medio_anual, aes(x = anio, y = precio_medio, color = Categoría)) +
  geom_line() + 
  geom_point() 
```

3. La evolución de precios por región. 

```{r}
precio_medio_anual <- menstru_full %>% 
  group_by(anio, Region) %>% 
  summarise(precio_medio= mean(precio_unidad), na.rm = TRUE)

ggplot(precio_medio_anual, aes(x = anio, y = precio_medio, color = Region)) +
  geom_line() + 
  geom_point()
```

