---
title: "R Notebook"
output: html_notebook
---
Carguemos primero la librería con la que vamos a trabajar (`ggplot`)

```{r}

```

Usando *ggplot2*, investigá el dataset [*mpg*](https://ggplot2.tidyverse.org/reference/mpg.html) que viene incluido al cargar la librería *ggplot2*. El mismo tiene información sobre consumo de gasolina de autos entre 1999 y 2008. 

```{r}
```


## Práctico 1

## Ejercicio 1

¿Cómo graficarías la relación entre `cty` (millas en ciudad por galón consumido) y `hwy` (millas en autopista por galón consumido)? ¿Cómo describirias esta relación?

```{r}

```

## Ejercicio 2

Graficá la relación entre las variables `cty` y `displ` (cilindrada de motor). Realizá una descripción de la relación que la visualización te está ayudando a realizar.

```{r}
```

## Ejercicio 3

Experimentá con el color, la forma y el tamaño de la estética. ¿Que pasa cuando las mapeas a variables continuas? ¿Qué sucede cuando usamos variables categóricas?

```{r}
# Map color to continuous value
```


```{r}
# Map color to categorical value
```
## Ejercicio 4

Realizá un boxplot utilizando el dataset *mpg* ¿Qué relación entre variables nos está ayudando a comprender? ¿Es posible hacer una descripción de su relación?

```{r}

```

