---
title: "Clase 1 - Práctico. Fundamentos conceptuales de la visualización de datos"
subtitle: Diplomatura en Ciencias Sociales Computacionales y Humanidades Digitales - UNSAM
author: 
  - Seminario de Visualización de datos en R
  - Florencia Piñeyrúa y Nayla Sol Garcilazo

output: 
  html_document:
    toc: TRUE
    toc_float: TRUE
    theme: journal
---


Carguemos primero las librerías con la que vamos a trabajar (`ggplot2` y `tidyverse`)

```{r}
library(tidyverse)
```

Investigá el dataset *menstru_full.csv* que está en la carpeta data. ¿Cuáles son sus columnas? 

```{r}

```


Este dataset contiene información descargada para la campaña #MenstruAcción, que promueve:

- la distribución gratuita de productos de gestión menstrual en colegios y hospitales,
- la remoción del IVA sobre estos productos,
- la difusión y socialización de datos sobre menstruación y las desigualdades vinculadas a ella. 

La información que vemos ahí es sobre precios de productos de gestión menstrual (toallitas y tampones) scrapeados de la página de Precios Claros. 

## Práctico 1

Utilizando las herramientas aprendidas en el M1 (tidyverse) y las vistas en la clase de hoy, expresá en gráficos: 

1. La evolución de precios medios unitarios de los productos menstruales, en general. 

```{r}

```


2. La evolución de precios distinguiendo toallitas y tampones.

```{r}

```

3. La evolución de preicos por región. 

```{r}

```

